【裁判字號】    98,抗,69
【裁判日期】    980122
【裁判案由】    聲請撤銷緩刑
【裁判全文】
臺灣高等法院臺中分院刑事裁定            98年度抗字第69號
抗  告  人
即受刑人    甲○○
上列抗告人因請撤銷緩刑案件，不服臺灣臺中地方法院中華民國
97年11月28日裁定（97年度撤緩字第187號）提起抗告，本院裁
定如下：
    主  文
抗告駁回。
    理  由
一、本件抗告意旨略以：抗告人最後一次匯款予被害人係於97年
    5月5日委由弟媳林怡伶代行，且因抗告人身體不好，打工機
    會少，收入微薄，又需負擔子女生活費，於民國97年2月又
    因騎機車不慎受傷，而無法外出工作，曾獲被害人同意給予
    寬限期間，爰請求再給付3個月之緩衝期間，屆期勢必如數
    補齊延誤之款項等語。
二、原審以：抗告人即受刑人甲○○（下稱抗告人）因業務過失
    致死案件，前經該院於96年11月26日以96年度簡字第236號
    判處有期徒刑6月，減為有期徒刑3月及易科罰金折算標準，
    緩刑5年，並應給付告訴人新台幣138萬元，給付方法自96
    年10月15日起，每月15日給付1萬元，至全部清償完畢為止
    ，如一期屆期未給付，視為全部到期；於96年12月31日確定
    在案。惟抗告人既未依約按期給付款項，自97年5月5日 (
    原裁定誤載為97年1月4日)給付1萬元後，迄今即未再給付任
    何賠償款，為此依刑法第75條之1第1項第4款及刑事訴訟法
    第476條規定，准許檢察官之聲請，將抗告人緩刑之宣告，
    裁定予以撤銷。
三、按緩刑宣告，得斟酌情形，命犯罪行為人向被害人支付相當
    數額之財產或非財產上之損害賠償，刑法第74條第2項第3款
    有明定；又受緩刑之宣告而違反第74條第2項第1款至第8款
    所定負擔情節重大，足認原宣告之緩刑難收其預期效果，而
    有執行刑罰之必要者，得撤銷其宣告，刑法第75條之1第1項
    第4款亦有明文。經查，依上開判決，抗告人應給付告訴人
    138萬元，且自96年10月起，分138期，按月給付1萬元，惟
    抗告人僅於96年10月5日、96年10月8日各匯5千元、96年11
    月1日、97年1月4日及97年5月5日各匯款1萬元，有匯款單據
    4份及王春妹之存簿儲金簿影本在卷可按，並為告訴人王春
    妹所是認，抗告人雖表示於96年12月間尚曾匯款1萬元予告
    訴人王春妹，既未提出任何憑證，且為王春妹所否認，亦與
    王春妹提出存簿儲金簿資料顯不相符，抗告人於審理時，對
    於給付金額及方式，既已同意履行，抗告人竟在上開刑事判
    決確定後，僅在97年1月及5月各支付一筆賠償金後，即未依
    約給付賠償金，換言之，對於138期總計138萬元之賠償金，
    迄今已屆滿15期，抗告人僅支付4萬元，另觀諸本件抗告人
    於97年間曾於97年4月24日至97年7月26日及97年8月20日至
    97年8月29日先後出國2次，有抗告人入出境資訊連結作業一
    覽表在卷可按，以抗告人出國之期間及次數，抗告人應無僅
    能支付4萬元賠償金之可能，足見抗告人除未依照原審96年
    度簡字236號判決書內容履行負擔條件，且違約之情節甚為
    重大。原裁定依前揭規定相符，撤銷抗告人緩刑之宣告，經
    核無不當，抗告人所執前詞，辯稱其因個人家庭、身體及經
    濟因素致給付困難云云，無解於未依判決主文履行給付義務
    之責，委無可採，
    本件抗告，並無理由，應予駁回。
四、據上論結，應依刑事訴訟法第412條，裁定如主文。
中    華    民    國    98    年    1    月    22    日
            刑事第六庭  審判長法  官  李  文  雄
                              法  官  邱  顯  祥
                              法  官  林  靜  芬
以上正本證明與原本無異。
不得再抗告。
                              書記官  高  勳  楠
中    華    民    國    98    年    1    月    22    日


司法院資訊處製作；財團法人民間司法改革基金會備份。
